若昂 佩德罗

后端开发人员

- https://github.com/JoaoPedro9674
- ♀ 487/1 National Highway 1A, Binh Thanh Ward, 隆安, 越南

EDUCATION

信息技术硕士

04/2013 - 10/2016

信息技术大学(UIT)

胡志明市

- 学习了侧重于编程语言、软件工程、算法和数据结构的综合课程。
- 获得数据库管理、Web 开发和计算机网络等领域的实用知识。
- 参与团队项目和个人任务, 磨练解决问题和分析能力。
- 参与[提及任何值得注意的项目、实习或课外活动],以增强对编程概念的实际理解。

SUMMARY

经验丰富的 Web 开发人员,擅长高级 Web 开发的各个阶段。 熟悉用户界面、测试和调试流程,并在网络系统的设计、安装、测试和维护方面拥有丰富的专业知识。 精通各种技术,包括 Java、ASP.NET、C#、IIS、Tomcat 和 Microsoft SQL Server。 尤其是在PHP、Node.js、Django等后端开发方面有丰富的知识和经验。 擅长接收和监控来自多个数据流的数据,包括Access、SQL和Excel数据源。

拥有直接与客户合作的经验,以确保在范围和预算范围内实现并满足项目的所有目标。 能够在独立项目中进行有效的自我管理,以及在团队环境中进行协作。 敬业、勤奋,致力于成为一名可靠且有价值的团队成员。

EXPERIENCE

Laravel(PHP)订单系统开发

08/2021 - 12/2023

Lion Werbe GmbH

Kampenwandstr. 10, 83134 Prutting, Germany

Company Description

- 我开发了这个订单系统,它是一个使用 Laravel 平台作为远程工作的具有多个因素的订购系统,该系统由德语和英语组成。
- 我存储了自由职业者需要的客户订单详细信息。
- 我已经创建了包含其自己的作业的子文件夹,并且其中仍然有子文件夹。
- 我已经自动更改了系统,每个客户都可以随时访问他们的订单。
- 我已将此系统与 Slack 应用程序和 WhatsApp 集成,以便管理员、客户、自由职业者可以随时聊天。
- 我已经完成了德语和英语的自动翻译功能。
- 客户对我开发的系统非常满意,你可以在我的 github 链接中找到该系统。

PHP开发-laravel-view 管理

05/2019 - 02/2020

_ _ . .

Ming Xuan

Tampines

Company Description

- 实施和维护前端网络应用程序,使网站流量和转化率提高了10%。
- 与产品团队合作设计和构建直观的用户界面,使客户满意度提高了20%。
- 实施了缓存策略,将响应时间缩短了70%,并得到了改善。
- 在开发过程中应用了最新且最有用的View+Hook方法和工具。
- 维护和修改了3个中型软件应用程序,同时遵守现有的开发原则和实践,并及时高质量 地提供新功能。
- 使用winrm 命令编写PowerShell 脚本以自动部署到Azure Windows Server VM。
- 使用100多行遗留代码的方法对大型Web应用程序进行了重构和单元测试,并将代码可测试性提高了99%。
- 客户对我开发的系统非常满意,你可以在我的 github 链接中找到该系统。



LANGUAGES

越南语 Native ●●●●● 英语 Proficient ●●●●● 汉语 Advanced ●●●●●

SKILLS

AWS · AWS Cloud · Blockchain ·
Django · Java · Laravel · MongoDB ·
MySQL · Next.js · node.js · PHP ·
postgresql · Powershell · Python ·
Typescript · Vue.js ·
Windows Server